臺灣新竹地方法院民事裁定　　　　　 94年度財管字第5號
聲　請　人　馬來西亞商德義第一資產管理股份有限公司臺灣分
　　　　　　公司
法定代理人　莫杰麒
代　理　人　吳坤泉
上列聲請人聲請選任被繼承人甲○○遺產管理人事件，本院裁定
如下：
    主      文
選任財政部國有財產局臺灣中區辦事處新竹分處為被繼承人甲○
○之遺產管理人。
准對被繼承人甲○○之繼承人為承認繼承之公示催告。
被繼承人甲○○之繼承人，應自前項公示催告最後登載新聞紙之
日起，柒個月內承認繼承，上述期限屆滿，無繼承人承認繼承時
，被繼承人甲○○之遺產，於清償債權並交付遺贈物後，如有剩
餘即歸屬國庫。
程序費用由被繼承人甲○○之遺產負擔。
    理      由
一、按繼承開始時，繼承人有無不明，而無親屬會議或親屬會議
    未於1個月內選定遺產管理人者，利害關係人得聲請法院選
    任遺產管理人，並由法院依公示催告程序，定6個月以上之
    期限，公告繼承人，命其於期限內承認繼承，民法第1177條
    、第1178條第1項、第2項規定甚明。
二、本件聲請意旨略以：緣被繼承人甲○○（民國○○年○月○日生
    、身分證字號：Ｚ000000000號，生前住新竹縣湖口鄉○○村
    ○○鄰○○路180巷1號12樓）為聲請人之債務人，且經本院92
    年度執字第8133號強制執行在案，惟被繼承人甲○○卻於民
    國（下同）92年6月14日亡故，並遺有新竹縣湖口鄉○○路
    108巷1號12樓之房地。另被繼承人甲○○依民法第1138條第
    一順位至第四順位繼承人，或早已死亡，或皆已依法拋棄繼
    承後，雖尚有一繼承人即其印尼籍配偶廖金寶，惟因土地法
    第18條之規定，及聲請人向內政部函查後，印尼國人並無法
    繼承本國不動產，致該筆不動產無人繼承，有內政部89年9
    月19日台（89）內地8912799號函釋及93年11月18日台內地
    字第0930071100號函可稽，致使聲請人之債權一直無法行使
    ，茲為保權益，自有聲請法院選任遺產管理人依法踐行公示
    催告等程序之必要，爰依民法第1178條第2項為此聲請選任
    廖桂貞為其遺產管理人等語。
三、經查，聲請人主張被繼承人甲○○已於92年6月14日死亡，
    且其民法第1138條所列第一順位至第四順位之遺產繼承人或
    已拋棄繼承，或早已死亡，其繼承人有無陷於不明等情，業
    經其提出被繼承人甲○○戶籍謄本、死亡證明書、繼承系統
    表、本院新院昭民謙92繼237字第6420號、92繼260字第7519
    號函民事庭通知等件為證，且經本院依職權調取本院92年度
    繼字第260號、第237號等拋棄繼承卷宗核閱無誤。又被繼承
    人甲○○戶籍謄本配偶欄上雖有配偶廖金寶等記載，惟因其
    為印尼國人，僅憑該戶籍謄本，亦無從可知是否有無此繼承
    人，顯見被繼承人甲○○之繼承人有無確屬不明，故聲請人
    上開主張，堪信為真實。另聲請人主張其為被繼承人甲○○
    之債權人等情，業經其提出本院93年8月28日新院月92執文
    字第8133號民事執行處函影本、債權讓與聲明書影本等件為
    證，聲請人自屬法律上之利害關係人，故其聲請選任被繼承
    人之遺產管理人，自屬有據，應予准許。此外，本院審酌由
    財政部國有財產局臺灣中區辦事處新竹分處擔任遺產管理職
    務確較公正客觀等情，爰選任財政部國有財產局臺灣中區辦
    事處新竹分處為被繼承人甲○○之遺產管理人，並為承認繼
    承之公示催告。
四、依非訟事件法第8條第2項、民事訴訟法第78條裁定如主文。
中　　華　　民　　國　　94　　年　　6 　　月　　27　　日
                  家事法庭　　法　官　許翠玲
正本係照原本作成
如不服本裁定應於送達後10日內向本院提出抗告狀，並繳納抗告
費新臺幣1,000元
                              書記官　陳宏城
中　　華　　民　　國　　94　　年　　6　　月　 　27　　日
